【裁判字號】    98,民專訴,133
【裁判日期】    990518
【裁判案由】    侵害專利權有關財產權爭議
【裁判全文】
智慧財產法院民事判決
                                   98年度民專訴字第133號
原      告  坴賦佳金屬有限公司
法定代理人  甲○○
訴訟代理人  周佳弘  律師
被      告  宮源營造工程股份有限公司
兼
法定代理人  乙○○
被      告  耐超鋼品股份有限公司
兼
法定代理人  丙○○
上四人共同
訴訟代理人  楊承彬  律師
複 代 理人  賴安國  律師
被      告  翊安實業有限公司
兼
法定代理人  丁○○
訴訟代理人  戊○○
上列當事人間請求侵害專利權有關財產權爭議事件，本院於民國
99年4 月27 日言詞辯論終結，判決如下：
    主  文
原告之訴及假執行之聲請均駁回。
訴訟費用由原告負擔。
    事實及理由
壹、程序方面：
一、依智慧財產案件審理法第7 條規定，智慧財產法院組織法第
    3 條第1 款、第4 款所定之民事事件，由智慧財產法院管轄
    。本案既屬因專利法所保護之智慧財產權益所生之第一審民
    事案件，符合智慧財產法院組織法第3 條第1 款規定，本院
    依法自有管轄權。
二、按訴狀送達後，原告不得將原訴變更或追加他訴，但該訴訟
    標的對於數人必須合一確定時，追加其原非當事人之人為當
    事人者，不在此限，民事訴訟法第255 條第1 項第5 款定有
    明文。本件原告原以宮源營造工程股份有限公司（下稱宮源
    公司）及其法定代理人乙○○、耐超鋼品股份有限公司（下
    稱耐超公司）及其法定代理人丙○○為共同被告提起本件訴
    訟。嗣於訴狀送達後之民國99年1 月29日，以翊安實業有限
    公司（下稱翊安公司）及其定代理人丁○○為共同侵權行為
    人為由，追加翊安公司及其法定代理人丁○○為被告。並變
    更訴之聲明為：(一)被告應連帶給付原告新台幣（下同）280
    萬元，及自起訴狀繕本送達之翌日起至清償日止，按週年利
    率5%計算之利息（見本院卷第166 頁至第167 頁）。依上開
    規定，原告所為訴之追加、變更，應予准許。
三、次按訴狀送達後，原告不得將原訴變更或追加他訴，但請求
    之基礎事實同一者，不在此限，民事訴訟法第255 條第1 項
    第2 款定有明文。本件原告起訴原請求：(一)被告應連帶給付
    原告280 萬元，及自起訴狀繕本送達之翌日起至清償日止，
    按週年利率5%計算之利息。(二)原告願供擔保，請准宣告假執
    行。(三)訴訟費用由被告負擔。嗣於訴狀送達後之99年1 月29
    日，以被告耐超公司係以取得原證四所示之「內授營建管字
    第0960803547號」防火認證書作為系爭工程之防火時效之證
    明文件，然系爭工程確有侵害系爭專利權之事實為由，爰依
    上開規定，變更訴之聲明為：(一)被告應連帶給付原告280 萬
    元，及自起訴狀繕本送達之翌日起至清償日止，按週年利率
    5%計算之利息。(二)原告願供擔保，請准宣告假執行。(三)被告
    耐超公司不得實施「內授營建管字第0960803547號之內政部
    建築新技術、新工法、新設備及新材料認可通知書」之內容
    。(四)訴訟費用由被告負擔（見本院卷第166 頁至第167 頁）
    。經核原告所為上開訴之聲明變更，係基於主張被告共同侵
    害其專利權之同一基礎事實，是其訴之變更合於首揭規定，
    應予准許。
貳、實體方面：
一、原告主張：
  (一)原告係發明專利第I240777 號「防火金屬鋼板結構(一)」（下
    稱系爭專利）之專利權人，專利期間自西元2005年10月1 日
    起至西元2024年7 月28日止。系爭專利申請專利範圍共8 項
    ，第1 項及第8 項為獨立項，而第2 項至第7 項則附屬於第
    1 項。系爭專利申請專利範圍第1 項係一種防火金屬鋼板結
    構(一)，包含：鋼架，鋼架設上層鋼架及下層鋼架，於上層鋼
    架與下層鋼架之間並設有連結元件，利用連結元件以將上、
    下層鋼架連結，以使上層鋼架對下層鋼架產生拉引力量；鋼
    板，鋼板設上層鋼板及下層鋼板，分別固定於上層鋼架上方
    及上層鋼架與下層鋼架之間；防火層，該防火層設於上層鋼
    板與下層鋼板之間，以組成本發明之防火金屬鋼板。系爭專
    利申請專利範圍第8 項係一種防火金屬鋼板結構(一)，包含：
    連結元件，連結元件係設於上層鋼架與下層鋼架之間，以使
    下層鋼架藉由上層鋼架產生拉引力量，強化整體防火金屬鋼
    板之結構剛性。
  (二)詎被告宮源公司及耐超公司均明知原告擁有系爭專利，未經
    原告同意，共同侵害系爭專利，並施作於國立暨南大學體育
    健康中心新建工程案（下稱系爭工程）。由原告所提出原證
    三之「屋頂大樣詳圖(二)」可知，被告施作系爭工程之施工結
    構，包含Ｚ型二次鍍鋅桁條與烤漆鍍鋅方管（鋼構），Ｚ型
    二次鍍鋅桁條與烤漆鍍鋅方管之間並設ㄇ型鍍鋅鋼板再以六
    角自攻螺絲由上至下將前述Ｚ型二次鍍鋅桁條與烤漆鍍鋅方
    管栓設連結；設防塵烤漆鋼板與烤漆金屬板，防塵烤漆鋼板
    並位於前述Ｚ型二次鍍鋅桁條上方，烤漆金屬板則是設置於
    烤漆鍍鋅方管上方（參E/A9-03 山牆收邊大樣圖及F/A9-03
    入口雨庇天窗簷口收邊大樣圖）；岩棉，設於防塵烤漆鋼板
    與烤漆金屬板之間（參G/A9-03 入口雨庇側簷口收邊大樣圖
    及H/A9-03 入口雨庇天溝收邊大樣圖）。若將系爭專利與原
    證三之甲認可書之鋼板結構相比較，可知系爭工程之Ｚ型二
    次鍍鋅桁條實質上等同於系爭專利之上層鋼架、系爭工程之
    烤漆鍍鋅方管實質上則等同於系爭專利權之下層鋼架、系爭
    工程之ㄇ型鍍鋅鋼板與六角自攻螺絲實質上等同於系爭專利
    之連結元件、系爭工程之防塵烤漆鋼板實質上係等同於系爭
    專利權之上層鋼板、系爭工程之烤漆金屬板實質上係等同於
    下層鋼板及系爭工程之岩棉實質上係等同於系爭專利權之防
    火層，足見系爭工程之鋼板施工結構，實質上已侵害系爭專
    利之申請專利範圍第1 項及第8 項。又系爭工程之總面積共
    8,000M2/ M2 ，被告施作之總金額為2,800 萬元，即以每單
    位價格3,500 元／M2施作，單位成本為1,900 元／M2，被告
    可獲得之利益為1,280 萬元。原告爰依專利法第84條第1 項
    後段規定，請求被告宮源公司、耐超公司及翊安公司負連帶
    賠償責任，並依公司法第23條、民法第28條規定，請求被告
    宮源公司及耐超公司之法定代理人即乙○○、丙○○及丁○
    ○負連帶賠償責任。原告僅先就一部請求如訴之聲明第1 項
    所示。
  (三)被告耐超公司為系爭工程之施作廠商，即被告宮源公司之下
    包商。被告耐超公司係以所取得原證4 所示之「內授營建管
    字第0960803547號」防火認證書（下稱系爭認證書）作為系
    爭工程之防火時效之證明文件。由系爭認證書之「封面、附
    件2 施工標準圖之透視圖與長向剖視圖及短向剖視圖」可知
    ，系爭認證書之構造包含「設Ｚ型鋼及Ｃ型鋼，於Ｚ型鋼與
    Ｃ型鋼之間並設有六角頭自攻螺絲，利用六角頭自攻螺絲以
    將Ｚ型鋼、Ｃ型鋼連結，以使Ｚ型鋼對下層鋼架產生拉引力
    量；設上層鋼板及下層鋼板，分別固設於Ｚ型鋼上方及Ｚ型
    鋼與Ｃ型鋼之間；岩棉（或稱填充材），該岩棉設於Ｚ型鋼
    與Ｃ型鋼之間。」。然系爭認證書之Ｚ型鋼與Ｃ型鋼所構成
    「鋼架」之特徵，等同於系爭專利申請專利範圍第1 項或第
    8 項所示之「鋼架」，亦即系爭專利申請專利範圍第1 項係
    由「上層鋼架與下層鋼架」（見原證1 之第一圖及第三圖）
    組成，又系爭認證書之「Ｚ型鋼」及「Ｃ型鋼」等同於系爭
    專利申請專利範圍第1 項或第8 項之「上層鋼架」及「下層
    鋼架」，而系爭認證書之Ｚ型鋼與Ｃ型鋼之間設有「六角頭
    自攻螺絲，利用六角頭自攻螺絲以將Ｚ型鋼、Ｃ型鋼連結，
    以使Ｚ型鋼對下層鋼架產生拉引力量」之特徵，等同於系爭
    專利申請專利範圍第1 項或第8 項之「連結元件」特徵（見
    原證1 之第一圖及第三圖），另系爭認證書之「岩棉（或稱
    填充材），該岩棉設於Ｚ型鋼與Ｃ型鋼之間」之特徵，等同
    於系爭專利申請專利範圍第1 項之「防火層」特徵（見原證
    1 之第一圖及第三圖），至系爭認證書之由上層鋼板及下層
    鋼板所構成「鋼板」特徵，等同於系爭專利申請專利範圍第
    1 項之「鋼板」，即由「上層鋼板與下層鋼板」（見原證1
    之第一圖及第三圖）組成。上開兩者於文義讀取有所不同，
    然於均等論比較上均屬相同。再者，系爭認證書之「上層鋼
    板」及「下層鋼板」等同於系爭專利申請專利範圍第1 項之
    「上層鋼板」及「下層鋼板」，兩者於文義讀取均相同，且
    均等論比較上亦屬相同。故系爭認證書之結構已落入系爭專
    利申請專利範圍第1 項、第2 項及第8 項。爰請求如訴之聲
    明第3 項所示。並聲明：1.被告應連帶給付原告280 萬元，
    及自起訴狀繕本送達之翌日起至清償日止，按週年利率5%計
    算之利息。2.原告願供擔保，請准宣告假執行。3.被告耐超
    公司不得實施「內授營建管字第0960803547號之內政部建築
    新技術、新工法、新設備及新材料認可通知書」之內容。4.
    訴訟費用由被告負擔。
二、被告則以：
  (一)被告宮源公司及其法定代理人乙○○、耐超鋼品股份有限公
    司及其法定代理人丙○○部分：
  1.系爭工程之定作人國立暨南國際大學於系爭工程發包時所提
    供如原證三所示之設計圖，經被告耐超公司就系爭工程屋頂
    進行勘察後，就系爭工程實際之施工方式提出被證1 之隱藏
    扣合式複層屋頂板詳圖及被證2 之相片，由此可知系爭工程
    實際之施工方式，並無「Ｚ型二次鍍鋅桁條」之結構，原告
    倘主張被告就系爭工程屋頂之施工方式及結構有如原證三所
    示，應就其主張負舉證責任。被告施作系爭工程之屋頂結構
    ，至少包含三層鋼架、三層鋼板，其中第二層鋼板上設有數
    鋁固定座，用以連結第三層鋼板，又於三層鋼板中，設有二
    層防火層。上開結構，顯與系爭專利僅包含上下層鋼架、一
    層防火層及二層鋼板之結構有所不同，足見系爭工程屋頂之
    施作方法及結構，並未落入系爭專利範圍。況被告宮源公司
    及被告耐超公司均係依定作人國立暨南大學所提供之設計圖
    施工之廠商而已，且原證三所示之施工圖係於94年8 月15日
    即已核准，早於系爭專利之公開日即95年2 月1 日，足證被
    告及國立暨南大學均無侵害系爭專利之故意或過失。另據被
    證3 所示之訴外人亞大金屬股份有限公司所提出之92年9 月
    22日施作於「中研院人文館會議廳屋頂無縫鋁板工程」之施
    工圖可知，被告之施工方式早於系爭專利申請日前，即為業
    界所熟知之方法，是被告沿用早於系爭專利申請日前之先前
    技術而施作，自無侵害系爭專利之故意或過失。
  2.由系爭專利申請專利範圍第1 項之內容、系爭專利發明專利
    說明書中有關先前技術之記載及發明內容之記載，足證在鋼
    板與鋼板間設有防火層之結構，乃為先前技術所揭露，故系
    爭專利之新穎技術特徵即在於設有上、下層鋼架，並藉由連
    結元件連結上、下層鋼架，以使上層鋼架對下層鋼架產生拉
    引力量。然被告提出被證7 所示之引證1 係西元1982年9 月
    14日公告之美國第4348846 號專利案，其英文名稱為「insu
    lated roof」，即指屋頂隔絕結構，與系爭專利均為相關技
    術領域之產物，且其技術特徵已揭露系爭專利所強調之上下
    層鋼架藉由連結元件結合，令上層鋼架對下層鋼架產生拉引
    力量之新穎特徵。與系爭專利所不同之處，僅引證1 中有關
    防火層之部分，係設於上層鋼架與下層鋼板間，而非直接設
    於上層鋼板下層鋼板間，惟此等構成要件彼此間位置之簡易
    互換，當屬熟習該項技術領域之人所得輕易思及，故系爭專
    利申請專利範圍第1 項之技術特徵，不具進步性。
  3.被告提出被證8 之1 所示之引證2 係訴外人來實鋼品股份有
    限公司（下稱來實公司）向訴外人台灣防火科技有限公司（
    下稱台灣防火公司）申請之「建築物屋頂耐火試驗報告書」
    ，其試驗日期為93年3 月24及93年3 月25日，報告書出具日
    期為93年5 月10日，均早於系爭專利申請日，嗣並獲內政部
    營建署核發內授營建管字第0930086717號之「內政部建築新
    技術、新工法、新設備及新材料認可通知書」（見被證8 之
    2 ）。依內政部營建署所訂定之「建築新技術新工法新設備
    及新材料性能規格評定專業機構指定申請要點」第2 條第2
    項第5 款規定及台灣防火公司設有「台灣建築中心已通過防
    火審查案件查詢」系統，可知被證8 之1 及被證8 之2 所載
    內容，均為已公開之先前技術。況據引證2 中附件2 之1標
    準施工方法及附件2 之2 標準施工圖可知，訴外人來實公司
    經認可之建築物防火屋頂板結構，其技術特徵已完全揭露系
    爭專利申請專利範圍第1 項之構件及連結關係。與系爭專利
    所不同之處，僅在於引證2 先前技術之結構特徵，乃在上下
    層鋼架結合之結構安排上，除透過自攻螺絲之連結元件加以
    結合外，尚透過Ｕ型固定座加以連結而已，是熟習該項技術
    領域之人，依據引證2 所揭之技術內容，顯可輕易推導出系
    爭專利申請專利範圍第1 項所載之專利技術，故系爭專利不
    具進步性。
  4.被告提出之被證9 之1 所示之引證3 係訴外人弘耀實業有限
    公司（下稱弘耀公司）向台灣防火公司申請之「弘耀F-18防
    火屋頂耐火性能試驗報告書」，報告書出具日期為92年6 月
    10日，嗣並獲內政部營建署核發92年9 月25日內授營建管字
    第0920089222號之「內政部建築新技術、新工法、新設備及
    新材料認可通知書」（見被證9 之2 ），且上開施工方法並
    經訴外人方坪營造有限公司於92年10月實際施作於「台中市
    ○○路店舖防火外牆及防火屋頂工程」，均早於系爭專利申
    請日之前即已公開。由被證9 之1 之附圖及被證9 之2 之申
    請案件資料及附圖可知，訴外人弘耀公司經認可之「建築物
    防火屋頂板」結構，係以Ｃ型鋼為下層鋼架，藉由六角頭自
    攻螺絲之連結元件，與雙併Ｃ型鋼（即上層鋼架）連結，另
    於Ｃ型鋼（即下層鋼架）上方舖設一矽酸鈣板（即下層板）
    ，雙併Ｃ型鋼（即上層鋼架）上方舖設另一矽酸鈣板（即下
    層板），再於上下層矽酸鈣板間，夾設一岩棉（即防火層）
    所構，已揭露系爭專利所強調上下層鋼架藉由連結元件結合
    ，令上層鋼架對下層鋼架產生拉引力量之新穎特徵。與系爭
    專利所不同之處，僅在於系爭專利將引證3 之上下層矽酸鈣
    板，置換成上下層鋼板而已，惟不論矽酸鈣板或鋼板均為業
    界常見用於屋頂結構之材質，是系爭專利僅係運用引證3 所
    揭之先前技術，再為簡單之材質上之置換而已，顯為熟習該
    項技術領域之人所得輕易思及，故系爭專利不具進步性。並
    答辯聲明：(1)原告之訴駁回。(2)訴訟費用由原告負擔。(3)如
    受不利判決，被告願供擔保，請准免為假執行。
  (二)被告翊安公司及其法定代理人丁○○部分：
  1.暨南大學體育健康中心新建工程係委託宮源公司施作，宮源
    公司再將其中金屬屋面工程即隱藏扣合式防塵屋面板轉包予
    被告翊安公司，翊安公司再將此部分工程轉包予耐超公司，
    由耐超公司進行施工及材料之採購，故翊安公司並非實際施
    作者，亦未提供任何材料，原告指稱翊安公司供應材料，為
    共同侵權行為云云，並未提出任何證據資料，自不足採。又
    系爭工程之設計圖亦非翊安公司所繪製，而係由宮源公司提
    供，再由翊安公司交付予耐超公司，是以翊安公司對於系爭
    工程設計圖是否有侵害原告專利權之事，一無所知。系爭認
    可通知書乃內政部因耐超公司申請認可事項准許使用，故於
    96年6 月1 日發文告知耐超公司得使用，耐超公司因承攬系
    爭工程，而使用該系爭認可通知書內所載施工方法於系爭工
    程中，翊安公司將系爭工程委託耐超公司施作後，均由耐超
    公司負責進行，翊安公司對於耐超公司究係使用何種施工方
    法並未細究，故對於系爭認可通知書所載之施工方法是否有
    侵害原告專利權之疑慮均不知情。
  2.被告翊安公司從未接獲原告通知系爭工程設計圖有侵害原告
    所有發明專利權之疑慮，並請求防止或排除，且專利侵權被
    起訴之對象應為製造、銷售及使用者，翊安公司既未施作系
    爭工程，又非製造、銷售或使用者，復未經原告通知，原告
    遽以訴請翊安公司連帶賠償損害，自無理由，並答辯聲明：
    (1)原告之訴駁回。(2)訴訟費用由原告負擔。(3)如受不利判決
    ，被告願供擔保，請准免為假執行。
三、兩造不爭執之事實：
  (一)原告係發明專利第I240777 號「防火金屬鋼板結構(一)」之專
    利權人，專利期間自西元2005年10月1 日起至西元2024 年7
    月28日止。
  (二)被告宮源公司為系爭國立暨南大學體育健康中心新建工程案
    之承攬廠商，而被告耐超公司則為系爭工程關於屋頂部分之
    實際施作廠商。
四、本件兩造之主要爭點：
  (一)被告於國立暨南大學體育健康中心新建工程案中關於屋頂部
    分之工程究竟係使用何種施工方法完成？
  (二)被告就上開工程所使用之施工方法是否落入原告系爭專利申
    請專利範圍？
  (三)若被告於上開工程所使用之施工方法確有侵害原告系爭專利
    ，其損害賠償金額如何計算？
五、得心證之理由：
  (一)按當事人主張有利於己之事實者，就其事實有舉證之責任，
    民事訴訟法第277 條前段定有明文；次按物品專利權人，除
    本法另有規定者外，專有排除他人未經其同意而製造、為販
    賣之要約、販賣、使用或為上述目的而進口該物品之權；方
    法專利權人，除本法另有規定者外，專有排除他人未經其同
    意而使用該方法及使用、為販賣之要約、販賣或為上述目的
    而進口該方法直接製成物品之權，專利法第56條第1 、2 項
    亦設有規定。是依上開規定意旨，專利權人主張他人未經其
    同意，而為「製造」或「販賣」專利物品，或「使用」該方
    法及「使用」、為販賣之要約、販賣或為上述目的而進口該
    方法直接製成物品時，就他人有「製造」、「販賣」、「使
    用」之事實，必須舉證。在物品專利情形，有無侵權之事實
    ，必須透過實體物品與申請專利範圍之比對，而就方法專利
    ，則應透過實施步驟之比對，倘實施步驟因舉證困難而無法
    提出，則可以透過證明其在申請專利前，其方法專利所製成
    之物品係國內外所未見之方式，證明侵權之物品其所使用之
    方法侵害方法專利（同法第87條參照）。惟無論何者，在專
    利侵權之訴訟中，專利權人對於侵害其專利權之事實，均必
    須透過實體物品或實際製程方法之比對，始能證明侵害專利
    權事實之存在，合先敘明。
  (二)本件原告系爭發明第I240777 號「防火金屬鋼板結構(一)」專
    利，其申請專利範圍共計8 項，其中第1 項及第8 項為獨立
    項，而第2 項至第7 項則附屬於第1 項，其第1 項所揭露之
    技術特徵乃一種防火金屬鋼板結構(一)，包含：鋼架，鋼架設
    上層鋼架及下層鋼架，於上層鋼架與下層鋼架之間並設有連
    結元件，利用連結元件以將上、下層鋼架連結，以使上層鋼
    架對下層鋼架產生拉引力量；鋼板，鋼板設上層鋼板及下層
    鋼板，分別固定於上層鋼架上方及上層鋼架與下層鋼架之間
    ；防火層，該防火層設於上層鋼板與下層鋼板之間，以組成
    本發明之防火金屬鋼板。而第8 項所揭露之技術特徵則為一
    種防火金屬鋼板結構(一)，包含：連結元件，連結元件係設於
    上層鋼架與下層鋼架之間，以使下層鋼架藉由上層鋼架產生
    拉引力量，強化整體防火金屬鋼板之結構剛性。就性質上而
    言，原告系爭專利乃一種物品專利。而原告主張被告侵害系
    爭專利，主要理由乃認為被告宮源公司及耐超公司於國立暨
    南大學體育健康中心新建工程案中，其所製造之健康中心屋
    頂結構侵害系爭專利申請專利範圍，而其主張之主要證據，
    乃係依據被告施作系爭工程所製作之「屋頂大樣詳圖(二)」，
    換言之，原告係以被告所繪製之設計「圖」作為比對被告所
    施作之「物品」侵害原告系爭專利之證據。惟查，本件既非
    著作權之爭議，則有關被告於系爭工程中究竟使用何種結構
    設計，自不能僅依設計圖所繪製之內容作為判斷依據，蓋實
    際施工過程中，究竟有無變更設計，或實際驗收之情況如何
    ，實難僅憑設計圖所顯示之內容為判斷依據。況本件被告否
    認實際施工之內容係採原告系爭專利所使用之「Ｚ型二次鍍
    鋅桁條」結構，則原告對被告究係採用何種結構施工，自有
    舉證之責。
  (三)再者，原告主張被告於系爭工程中所採用之結構設計落入原
    告系爭專利，其援引之證據資料乃國立暨南大學體育健康中
    心新建工程屋頂大樣詳圖（即原證三），而此一圖樣係訴外
    人呂麗純建築師事務所於94年8 月15日提出經核准之設計圖
    （參該圖右下方），此一日期早於原告系爭專利公告日期即
    94年10月1 日（參原證一），是被告所施工之結構縱然落入
    原告系爭專利申請範圍，惟因其係按圖施工，而此一設計圖
    復係在原告系爭專利公告日期之前，則被告於施工當時，是
    否具有侵害原告系爭專利權之故意、過失，顯非無疑？被告
    雖就其所施作之結構內容與先前技術之雷同處提出相關證據
    資料供本院佐參，並就原告系爭專利之有效性提出引證案以
    為爭執，惟因本件原告就被告於系爭工程中實際施作之結構
    內容究竟如何，以及其實際施作後之結構特徵是否確實落入
    原告系爭專利申請專利範圍，均未提出任何證明方法，本院
    自無須就被告於系爭工程中實際施作之結構與先前技術間之
    異同，以及原告系爭專利所揭露之技術特徵是否為引證案所
    公開等情，先為判斷。原告僅憑其單方自行比對之結果，即
    認為被告實際施作之系爭工程結構特徵落入原告系爭專利申
    請專利範圍，所舉證據自有不足，而原告單方據以證明被告
    於系爭工程中施作之結構落入其專利範圍之大樣詳圖，其設
    計核准日期復早於原告系爭專利公告日前，則被告於系爭工
    程施作時是否確有侵害原告專利權之故意過失，原告亦均未
    舉證證明，其訴請被告應連帶給付原告280 萬元，及自起訴
    狀繕本送達之翌日起至清償日止，按週年利率5%計算之利息
    ，並請求被告耐超公司不得實施「內授營建管字第09608035
    47號之內政部建築新技術、新工法、新設備及新材料認可通
    知書」之內容云云，即屬無據，不應准許，而應駁回。
六、假執行部分：
    本件原告之訴既經駁回，其願供擔保為假執行之聲請即失所
    附麗，應併予駁回，附此敘明。
七、本件事證已臻明確，兩造其餘主張陳述及所提之證據，均毋
    庸再予審酌，附此敘明。
八、據上論結，本件原告之訴為無理由，依智慧財產案件審理法
    第1 條、民事訴訟法第78條，判決如主文。
中    華    民    國    99    年    5     月    18    日
                    智慧財產法院第一庭
                                法  官  汪漢卿
以上正本係照原本作成
如不服本判決，應於送達後20日內，向本院提出上訴狀並表明上
訴理由，如於本判決宣示後送達前提起上訴者，應於判決送達後
20日內補提上訴理由書（須按他造人數附繕本）。
中    華    民    國    99    年    5     月    18    日
                                書記官  邱于婷


司法院資訊處製作；財團法人民間司法改革基金會備份。
